【裁判字號】    97,交聲,1567
【裁判日期】    970903
【裁判案由】    交管條例聲異
【裁判全文】
臺灣板橋地方法院交通事件裁定         97年度交聲字第1567號
原處分機關  臺北市交通事件裁決所
異  議  人
即受處分人  甲○○
上列異議人即受處分人因違反道路交通管理處罰條例案件，對於
臺北市交通事件裁決所於民國九十七年五月二十六日所為北市裁
三字第裁二二－Ｔ00000000號裁決處分，聲明異議，本
院裁定如下：
    主  文
異議駁回。
    理  由
一、原處分意旨略以：異議人即受處分人甲○○於民國九十七年
    一月十三日上午十一時許，駕駛車號ＥＺ－六九九七號自用
    小客車，行經臺十一線一０四公里處重安段（裁決書誤載為
    宜安段，應予更正）時，因有「經雷達測速儀（器）測定車
    速八十四公里，限速六十公里，超速二十四公里」之違規行
    為，經臺東縣警察局成功分局員警掣單舉發，嗣經異議人申
    訴，原處分機關函查結果，認異議人確有前述之違規事由，
    爰依道路交通管理處罰條例第四十條、第六十三條第一項第
    一款（裁決書漏載第一項第一款）規定，裁處罰鍰新臺幣一
    千八百元，並記違規點數一點。
二、聲明異議意旨略以：(一)本件測速器為手持式，具高誤差及不
    確定性，於測量時無支撐架，手一抖就會產生誤差；且採證
    點遠達二百至三百公尺，所測得數據是否可信，令人存疑。
    (二)測速器無法顯示照片及採證時間，無從證明所測得數據為
    伊所產生。(三)舉發機關於申訴函覆時聲稱有放置警示標誌，
    並附照片一張以玆佐證，惟經交叉比對伊所拍之照片，員警
    於舉發當時並未於函覆所稱位置放置警示標誌，是舉發過程
    實有可議之處。為此不服，請求撤銷原處分等云云。
三、按汽車駕駛人，行車速度，超過規定之最高時速，處新臺幣
    一千二百元以上二千四百元以下罰鍰，道路交通管理處罰條
    例第四十條定有明文。又汽車駕駛人有第四十條之情形者，
    除依原條款處罰鍰外，並予記違規點數一點，同條例第六十
    三條第一項第一款亦有明文。
四、本件異議人甲○○於九十七年一月十三日上午十一時許，駕
    駛車號ＥＺ－六九九七號自用小客車，行經臺十一線一０四
    公里處重安段時，因有「經雷達測速儀（器）測定車速八十
    四公里，限速六十公里，超速二十四公里」之違規，而遭臺
    東縣警察局成功分局員警掣單舉發之事實，有臺東縣警察局
    東警交字第Ｔ00000000號舉發違反道路交通管理事
    件通知單影本一紙在卷可稽。異議人雖以前揭情詞置辯，惟
    查：
  (一)就雷達測速器是否準確而言：
    本件雷達測速器業經經濟部標準檢驗局檢驗合格（於九十六
    年九月六日檢定，有效期限至九十七年九月三十日止），有
    經濟部標準檢驗局雷達測速儀檢定合格證書一份附卷可稽；
    又該雷達測速器雖無同時顯示違規時間、照片之功能，然於
    使用時，其只能鎖定一個測速目標，確認違規車輛後必須瞄
    準被測得車輛，扣下扳機，待儀器鎖定目標後，持續扣住扳
    機，測得鎖定對象之違規行車速度後，鬆開扳機即鎖定測量
    結果亦將顯示在面版上，再交與違規人確認所測速率，倘若
    沒有一直鎖定目標、瞄準不良、不穩定、儀器視線被阻擋或
    待測之目標移出範圍，儀器將不會顯示行車速度，有臺東縣
    警察局成功分局九十七年七月二十四日成警交字第０九七０
    ００一八四九號函在卷可查；再者，本件之雷達測速器，其
    速度距離至少可達八百公尺，誤差值為正負一公里／小時，
    有志伸股份有限公司（即本件雷達測速器之銷售公司）九十
    七年八月八日志字第０八ＢＤ一四二號函在卷足憑。查本件
    舉發員警以手持式雷達測速器，於臺十一線一０四公里處重
    安段，在無其他車輛會車、尾隨行駛之情形下，測得車號Ｅ
    Ｚ－六九九七號自用小客車以時速八十四公里／小時（測速
    距離約三百公尺）行駛，此有上開臺東縣警察局成功分局函
    、照片影本二幀、臺東縣警察局成功分局九十七年二月十四
    日成警交字第０九七００００三八四號函附卷可考，並有舉
    發當時之錄音光碟在卷可按，揆諸前開說明，本件舉發員警
    所使用之雷達測速器之準確度值得信賴，且測得之數據亦有
    交由異議人確認，是本件應無舉發錯誤之情形存在。
  (二)就是否設有「前有測速」警示牌一事：
    依道路交通管理處罰條例第七條之二第三項規定：「採用固
    定或非固定式科學儀器取得證據資料證明者，於一般道路須
    至少於一百公尺，於高速公路、快速公路須至少於三百公尺
    前，明顯標示之。」，查本件「前有測速」之警告標示牌置
    於警方攔停處前約三百公尺處，此有臺東縣警察局前開函文
    暨照片影本一幀附卷可稽，異議人雖檢附自行拍攝之照片作
    為反證，惟經本院比對後發現，異議人所拍照片地點實為舉
    發攔停處，與警方設置警示標示牌之地點，並不相同；又依
    異議人所提照片，亦無從證明臺東縣警察局前開函文所述不
    實，是本件測得異議人超速違規地點既符合前揭條文設置警
    示牌距離之規定，故異議人前揭辯解，尚不足採。
五、綜上，本件異議人前開違規事實已足堪認定，原處分機關依
    據前揭道路交通管理處罰條例第四十條、第六十三條第一項
    第一款及違反道路交通管理事件統一裁罰基準表之規定，裁
    處異議人罰鍰新臺幣一千八百元，並記違規點數一點，核無
    違誤。本件異議人之異議為無理由，應予駁回。
據上論斷，應依道路交通案件處理辦法第十九條前段，裁定如主
文。
中    華    民    國    97    年    9     月    3     日
                       交通法庭  法  官  王士珮
本正本證明與原本無異。
如不服本裁定，應於送達後五日內向本院提出抗告狀。
                                 書記官  郭晉良
中    華    民    國    97    年    9     月    3     日


司法院資訊處製作；財團法人民間司法改革基金會備份。
